【裁判字號】    96,訴,1157
【裁判日期】    970423
【裁判案由】    毒品危害防制條例
【裁判全文】
臺灣士林地方法院刑事判決              96年度訴字第1157號
公  訴  人  臺灣士林地方法院檢察署檢察官
被      告  甲○○
                    （現於臺灣臺北監獄士林分監執行中）
上列被告因毒品危害防制條例案件，經檢察官提起公訴（96年度
毒偵字第2409號），因被告於本院準備程序中為有罪之陳述，經
本院合議庭裁定以簡式審判程序審理，並判決如下：
    主  文
甲○○施用第一級毒品，處有期徒刑拾月，扣案第一級毒品海洛
因壹包驗餘淨重零點伍玖壹公克沒收銷燬之；又施用第二級毒
品，處有期徒刑月；應執行有期徒刑壹年。扣案第一級毒品海
洛因壹包驗餘淨重零點伍玖壹公克沒收銷燬之。
    事  實
一、甲○○曾於民國88年間因施用毒品案件，經本院以88年度毒
    聲字第630 號裁定送觀察勒戒，經送觀察、勒戒後，認無繼
    續施用毒品傾向，由臺灣士林地方法院檢察署檢察官以88年
    度毒偵字第3323號為不起訴處分確定。又於94年間因施用毒
    品案件，經本院以94年度毒聲字第111 號裁定送觀察勒戒，
    經送觀察、勒戒後，認有繼續施用毒品傾向，而由本院以94
    年度毒聲字第182 號裁定令入戒治處所施以強制戒治，自94
    年6 月3 日起送強制戒治，嗣於95年1 月17日因無繼續戒治
    之必要而認強制戒治期滿出監，並由臺灣士林地方法院檢察
    署檢察官以95年度戒毒偵字第9 號為不起訴處分確定在案。
    詎其仍不知悔改，於前開強制戒治執行完畢釋放後5 年內，
    基於施用第一級毒品海洛因之犯意，於96年6 月16日上午8
    時許，在臺北縣淡水鎮○○街120 巷45弄16號地下室，以針
    筒注射方式施用第一級毒品海洛因1 次。其另基於施用第二
    級毒品安非他命之犯意，於96年6 月14日，在臺北縣淡水鎮
    ○○街120 巷45弄16號4 樓住處，將第二級毒品安非他命置
    入電燈泡內燒烤吸食煙霧之方式，施用第二級毒品安非他命
    1 次。嗣於96年6 月18日17時45分，在臺北市北投區○○○
    路○ 段390 號前，為警查獲，並扣得第一級海洛因1 包（淨
    重0.37公克，驗餘淨重0.3591公克）。
二、案經臺北市政府警察局北投分局報請臺灣士林地方法院檢察
    署檢察官偵查起訴。
    理  由
一、本件被告所犯非死刑、無期徒刑或最輕本刑有期徒刑3 年以
    上之罪，亦非高等法院管轄第一審案件，且於準備程式進行
    中，被告先就被訴事實為有罪之陳述，經告知被告簡式審判
    程式之旨，並聽取檢察官、被告之意見後，本院合議庭裁定
    由受命法官進行簡式審判程式，是本件之證據調查，依刑事
    訴訟法第273 條之2 規定，不受同法第159 條第1 項、第16
    1 條之2 、第161 條之3 、第163 條之1 及第164 條至第17
    0 條規定之限制，合先敘明。
二、上揭犯罪事實，業據被告甲○○於警詢、偵查及本院審理時
    坦承不諱（見96年度毒偵字第1287號卷第13頁至第16頁、第
    37頁至第38頁、本院卷第43頁、第51頁至第54頁），而被告
    於96年6 月18日經警查獲時所採集尿液，經送臺灣尖端先進
    生技醫藥股份有限公司以氣相層析質譜儀分析法鑑驗結果，
    呈鴉片類及安非他命陽性反應，此有該公司96年7 月5 日濫
    用藥物檢驗報告1 紙附卷可稽（見96年度毒偵字第1287號卷
    第64頁），並有第一級毒品海洛因1 包（淨重0.37公克，驗
    餘淨重0.3591公克）扣案可資佐證，而前開第一級毒品海洛
    因1 包，經送交通部民用航空局醫務中心以氣相層析質譜儀
    分析法檢驗，檢出第一級毒品海洛因成分，亦有該中心96年
    7 月9 日航醫鑑字第0960823 號毒品鑑定書1 紙存卷可參（
    見本院卷第20頁），是被告自白分別施用第一級毒品海洛因
    及第二級毒品安非他命，應認與事實相符，而可採信，本件
    事證明確，被告施用第一級毒品海洛因及第二級毒品安非他
    命之犯行，洵堪認定。又被告有事實欄一所示施用毒品經送
    觀察、勒戒及強制戒治之紀錄，有臺灣士林地方法院檢察署
    95年度戒毒偵字第9 號不起訴處分書（見96年度毒偵字第24
    09號卷第18頁至第19頁）及臺灣高等法院被告前案紀錄表在
    卷可憑（見本院卷第5 頁至13頁），是被告於前次強制戒治
    執行完畢釋放後5 年內，再犯本件施用第一級及第二級毒品
    之罪，堪以認定，應依法論科。
三、查海洛因、安非他命分別為毒品危害防制條例所稱之第一級
    、第二級毒品，觀諸該條例第2 條第2 項第1 款、第2 款規
    定甚明。核被告甲○○於96年6 月16日施用海洛因之犯行，
    係犯毒品危害防制條例第10條第1 項之施用第一級毒品罪，
    被告於96年6 月14日施用安非他命之犯行，係犯毒品危害防
    制條例第10條第2 項之施用第二級毒品罪。其施用第一級、
    第二級毒品前後持有第一級、第二級毒品之低度行為，為施
    用第一級、第二級毒品之高度行為所吸收，均不另論罪。上
    開2 罪，犯意各別，行為互殊，應予分論併罰。爰審酌被告
    前因施用毒品案件，經法院裁定送觀察、勒戒及強制戒治後
    ，竟仍無法戒除毒癮，復又再施用毒品，惟念其施用毒品乃
    戕害個人身心健康，尚未危及他人，其犯罪之動機、目的、
    手段、施用時間、施用次數及其智識程度、犯後坦認犯行，
    態度尚稱良好等一切情狀，就被告施用第一級、第二級毒品
    犯行，分別量處如主文所示之刑，並依法定其應執行刑，以
    示懲儆。
四、扣案之第一級毒品海洛因1 包（驗餘淨重0.3591公克），係
    違禁物，不問屬於犯人與否，應依毒品危害防制條例第18條
    第1 項前段宣告沒收銷燬。
五、被告被訴96年7 月25日施用第一級毒品部分，另經本院以96
    年度訴字第1157號判決免訴，附此說明。
據上論斷，應依刑事訴訟法273 條之1 第1 項、第299 條第1 項
前段，毒品危害防制條例第10條第1 項、第2 項、第18條第1 項
前段，刑法第11條、第51條第5 款，判決如主文。
本案經檢察官吳維雅到庭執行職務。
中    華    民    國    97    年    4     月    23    日
                  刑事第四庭法  官  高雅敏
以上正本證明與原本無異。
如不服本判決，應於收受送達後10日內向本院提出上訴書狀，其
未敘述上訴之理由者並得於提起上訴後20日內向本院補提理由書
（均須按他造當事人之人數附繕本）。
                            書記官  田瑾俐
中    華    民    國    97    年    4     月    23    日
附錄本案論罪科刑法條：
毒品危害防制條例第10條
施用第一級毒品者，處 6 月以上 5 年以下有期徒刑。
施用第二級毒品者，處 3 年以下有期徒刑。


司法院資訊處製作；財團法人民間司法改革基金會備份。
